【裁判字號】    98,監宣,42
【裁判日期】    990223
【裁判案由】    監護宣告
【裁判全文】
臺灣臺中地方法院民事裁定              98年度監宣字第42號
聲  請  人  陳承
相  對  人  甲○○○
上列聲請人聲請監護宣告事件，本院裁定如下：
    主    文
宣告甲○○○（身分證號碼：Ｚ000000000）為受監護宣告之人。
選定陳承為受監護宣告之人之監護人。
指定乙○○為會同開具財產清冊之人。
聲請費用由受監護宣告之人負擔。
    理    由
一、聲請意旨略以：聲請人陳承（男、民國○○年○月○日生、身
    分證號碼：Ｚ000000000）為相對人之配偶，相對人甲○○○
    （女、15年3月11日生、身分證號碼：Ｚ000000000）因於92
    年腦中風合併呼吸衰竭而意識不清，雖屢經延醫診治均不見
    起色，無法處理自己事務，為此聲請對其為監護之宣告等語
    。
二、按對於因精神障礙或其他心智缺陷，致不能為意思表示或受
    意思表示，或不能辨識其意思表示之效果者，法院得因本人
    、配偶、四親等內之親屬、最近一年有同居事實之其他親屬
    、檢察官、主管機關或社會福利機構之聲請，為監護之宣告
    ，民法第14條第1項定有明文。次按法院為監護之宣告時，
    應依職權就配偶、四親等內之親屬、最近一年有同居事實之
    其他親屬、主管機關、社會福利機構或其他適當之人選定一
    人或數人為監護人，並同時指定會同開具財產清冊之人，民
    法第1111條第1項亦有明文。
三、經查：
（一）聲請人主張之事實，業據提出戶籍謄本、診斷證明書及身
      心障礙手冊影本在卷可憑。本院於鑑定人即國軍臺中總醫
      院陳證元醫師前訊問相對人，相對人對點呼無回應。嗣經
      鑑定醫師再為進一步之診斷，其鑑定結果，認相對人已呈
      現半昏迷狀態之意識，全天候都需要他人照護，實不能表
      示自己意思，或受意思表示，或不能辨識其意思表示之效
      果。整體而言，其日常所需都需要旁人協助，缺乏獨立處
      理自身事務之能力，故其精神狀態應屬精神喪失，應受監
      護宣告等語，有鑑定報告如附件可按。本院審酌上開勘驗
      結果及醫師所為之鑑定意見，認相對人因精神障礙，致不
      能為意思表示或受意思表示，亦不能辨識其意思表示效果
      ，故聲請人聲請對相對人甲○○○為監護之宣告，為有理
      由，應予准許。
（二）聲請人陳承為相對人之配偶，有聲請人提出之戶籍謄本
      在卷可憑。又相對人事實上亦由聲請人照顧，且聲請人同
      意擔任監護人，有親屬團體會議推定監護人說明書在卷可
      憑，茲本院參酌前揭各節，認由聲請人任監護人，最能符
      合受監護宣告之人之最佳利益，爰選定聲請人為監護人。
（三）另依民法第1113條準用同法第1099條之規定，監護開始時
      ，監護人對於受監護人之財產，應依規定會同遺囑指定、
      當地直轄市、縣（市）政府指派或法院指定之人，於二個
      月內開具財產清冊，並陳報法院。關係人乙○○（男、44
      年9月11日生、身分證號碼：Ｚ000000000）係相對人之三
      子，且同意任會同開具財產清冊之人，有親屬團體會議推
      定監護人說明書在卷可憑，爰指定關係人乙○○為會同開
      具遺產清冊之人。
四、依民事訴訟法第608條第1項，裁定如主文。
中    華    民    國    99    年    2     月    23    日
                   家事法庭     法  官  陳宗賢
正本係照原本作成。
如不服本裁定關於選定監護人及指定會同開具財產清冊之人等部
分，應於送達後十日內向本院提出抗告狀，並繳納抗告費新臺幣
1千元；其餘關於宣告監護之部分，不得抗告。
中    華    民    國    99    年    2     月    23    日
                                書記官  洪千羽

司法院資訊處製作；財團法人民間司法改革基金會備份。
